【裁判字號】    89,易,769
【裁判日期】    890321
【裁判案由】    違反槍砲彈藥刀械管制條例
【裁判全文】
臺灣高雄地方法院刑事判決                          八十九年度易字第七六九號
    公  訴  人  臺灣高雄地方法院檢察署檢察官
    被      告  甲○○
右列被告因違反槍砲彈藥刀械管制條例案件案件，經檢察官聲請簡易判決處刑（民國
八十八年度偵字第二三九七八號），經本院岡山簡易庭認被告所犯之罪，不應以簡易
判決處刑，簽請適用通常訴訟程序，本院判決如左：
    主  文
甲○○未經許可，持有蝴蝶刀，處拘役貳拾日，如易科罰金以佰元折算壹日。
扣案之蝴蝶刀壹把沒收。
    事  實
一、甲○○明知蝴蝶刀係中央主管機關所公告查禁之刀械，非經許可，不得製造、販
    賣、運輸、持有或陳列，竟未經主管機關許可，於民國八十七年九月間某日，非
    法持有經內政部警政署公告管制之蝴蝶刀一把，將之藏置於其母所有，平日由其
    騎乘使用之車號ＯＬＭ－八一二號機車置物箱內，嗣於八十八年九月二十六日晚
    上十一時三十分許，騎乘上開機車行經高雄縣岡山鎮○○路口時，為警查獲，並
    扣得蝴蝶刀一把。，
二、案經高雄縣警察局岡山分局報請臺灣高雄地方法院檢察署檢察官聲請簡易判決處
    刑，經移送本院改依通常程序審判。
    理  由
一、訊據被告甲○○坦承未經許可，持有前開蝴蝶刀並將之藏置於其騎乘之機車置物
    箱內之事實不諱，而該扣案之刀械經送請高雄市政府警察局鑑定，亦認定為蝴蝶
    刀屬實，係槍砲彈藥刀械管制條例公告查禁列管之刀械，有該局八十九年二月十
    八日高市警保字第０八四六一號函附鑑定照片一幀在卷可稽，復有其持有之蝴蝶
    刀一把扣押可資佐證，雖其辯稱不知係公告查禁列管之刀械云云，並不能解免刑
    責，罪證明確，被告犯行堪以認定。
二、查蝴蝶刀係屬槍砲彈藥刀械管制條例第四條第三款規定之刀械。被告張智賢未經
    許可，持有上開刀械之行為，係觸犯槍砲彈藥刀械管制條例第十四條第三項之未
    經許可持有刀械罪。公訴人雖論以槍砲彈藥刀械管制條例第十五條第一款之未經
    許可於夜間攜帶刀械罪，惟被告係長期將該蝴蝶刀藏放於機車置部箱內，並非攜
    帶在身，顯係靜態之持有，核與「攜帶」之動態概念有別，所認尚有未洽，起訴
    法條應與變更。審酌被告未經許可持有管制之刀械，危害社會安全，惟其情節尚
    屬輕微，危害程度不大等一切情狀，爰量處如主文所示之刑，並諭知易科罰金之
    折算標準。扣案之蝴蝶刀一把，係違禁物品，不問屬於被告與否，應依刑法第三
    十八條第一項第一款規定，併宣告沒收之。
據上論斷，應依刑事訴訟法第四百五十二條、第二百九十九條第一項前段、第三百條
，槍砲彈藥刀械管制條例第十四條第三項，刑法第十一條前段、第四十一條、第三十
八條第一項第一款，罰金罰鍰提高標準條例第二條，判決如主文。
本案經檢察官顏漢文到庭執行職務。
中    華    民    國    八十九    年       三       月      二十一      日
                              臺灣高雄地方法院刑事第六庭
                                  法  官    裕  斗
右為正本，係照原本作成，證明與原本無異。
如不服本判決，應於送達後十日內，向本院提出上訴狀。
                                  書記官  蔡  琬  玲
中    華    民    國    八十九    年       三       月      二十二      日
附錄本判決論罪之法條：
槍砲彈藥刀械管制條例第十四條第三項：
  未經許可，持有或意圖販賣而陳列刀械者，處一年以下有期徒刑、拘役或新臺幣五
  十萬元以下罰金。


司法院資訊處製作；財團法人民間司法改革基金會備份。
